臺灣雲林地方法院刑事判決　　　　　　　100年度易字第242號
公　訴　人　臺灣雲林地方法院檢察署檢察官
被　　　告　賴逸軒
上列被告因違反毒品危害防制條例案件，經檢察官提起公訴（
100 年度偵緝字第76號），被告於準備程序進行中就被訴事實為
有罪之陳述，本院合議庭裁定由受命法官獨任進行簡式審判程序
，判決如下：
    主  文
賴逸軒成年人對未成年人轉讓第三級毒品，處有期徒刑陸月，如
易科罰金，以新臺幣壹仟元折算壹日。
    事  實
一、賴逸軒係於民國79年9 月6 日出生，於99年9 月6 日業已成
    年。其明知愷他命係毒品危害防制條例第2 條第2 項第3 款
    所列之第三級毒品，不得非法轉讓，竟仍基於無償轉讓第三
    級毒品愷他命之犯意，接續為下列行為：
  (一)於99年9 月23日，在其雲林縣斗六市○○路646 巷17弄6 號
    住所，在未成年人蔡○○（82年2 月1 日出生，姓名年籍詳
    卷）、劉○○（86年9 月21日出生，姓名年籍詳卷）見聞下
    ，將實際數量不詳、惟未逾淨重20公克之第三級毒品愷他命
    磨碎後摻入香煙3 支，將其中1 支留由自己當場吸用、另2
    支香菸點燃後分送給未成年人許○○（82年2 月1 日出生，
    姓名年籍詳卷）及未成年人林○○（84年11月8 日出生，姓
    名年籍詳卷），任其2 人吸用，而無償轉讓第三級毒品予未
    成年人。
  (二)於同年月28日，在其上址住所，在上列未成年人蔡○○、未
    成年人劉○○見聞下，將實際數量不詳、惟未逾淨重20公克
    之第三級毒品愷他命磨碎後摻入香煙3 支，將其中1 支留由
    自己當場吸用、另2 支香菸點燃後分送給上列未成年人許○
    ○及未成年人林○○，任其2 人吸用，而無償轉讓第三級毒
    品予未成年人。
  (三)於同年月30日，在其上址住所，在上列未成年人蔡○○、未
    成年人劉○○見聞下，將實際數量不詳、惟未逾淨重20公克
    之第三級毒品愷他命磨碎後摻入香煙3 支，將其中1 支留由
    自己當場吸用、另2 支香菸點燃後分送給上列未成年人許○
    ○及未成年人林○○，任其2 人吸用，而無償轉讓第三級毒
    品予未成年人。
二、認定犯罪事實所憑之理由
  (一)被告賴逸軒所犯之罪，係死刑、無期徒刑、最輕本刑為3 年
    以上有期徒刑以外之罪，其於準備程序就前揭被訴事實為有
    罪之陳述，經受命法官告知簡式審判程序之旨，並聽取其與
    檢察官之意見後，本院合議庭裁定由受命法官獨任進行簡式
    審判程序，是本案之證據調查，依刑事訴訟法第273 條之2
    規定，不受同法第159 條第1 項、第161 條之2 、第161 條
    之3 、第163 條之1 及第164 條至第170 條規定之限制，合
    先敘明。
  (二)上揭犯罪事實，業據被告於本院審判程序中坦承不諱，並有
    其於檢察官訊問中之自白筆錄在卷可參，核與證人林○○、
    許○○、蔡○○、劉○○之偵查中證述互核相符，堪認被告
    之自白為真。本件事證明確，被告犯行堪予認定，應依法論
    罪科刑。
三、論罪科刑之理由
  (一)核被告所為，係犯毒品危害防制條例第8 條第3 項轉讓第三
    級毒品罪。被告於同日在自己住處之同一處所將2 支香菸供
    給林○○、許○○，為一行為觸犯數罪名，應依刑法第55條
    規定論以想像競合犯，僅論1 次轉讓第三級毒品罪。被告於
    99年9 月23日、28日、30日分別召集上列未成年人於其上址
    住所而轉讓第三級毒品，時間密接、場所同一，其主觀上認
    為若林○○、許○○到其家中玩樂，即免費供應其2 人施用
    ，又均係轉讓於相同2 人，應係基於單一之犯意接續為之，
    論以接續之一行為，僅受一次刑法上評價即足，公訴意旨認
    應數罪併罰，尚有未洽，併予敘明。
  (二)被告行為時係成年人，其對當時仍未成年之林○○、許○○
    犯上揭轉讓第三級毒品罪，應依毒品危害防制條例第9 條規
    定加重其刑。
  (三)被告就所涉上揭轉讓第三級毒品罪，審判中均自白犯罪。其
    於檢察官訊問時供稱「（林○○於99年9 月23日、28日、30
    日，在你家所施用的含有愷他命的香菸是否為你所提供其施
    用？）是我拿出來給他施用，說好大家一起玩」、「你在99
    年9 月下旬至10月上旬，有無在你家拿摻有愷他命的香菸給
    許○○3 至4 次？）有拿過，但我不確定次數」等語，堪認
    係對於上開犯罪事實之自白，應認依毒品危害防制條例第17
    條第2 項規定減輕其刑。
  (四)上開刑之加重減輕事由，依刑法第71條第1 項規定先加後減
    之。
  (五)爰審酌被告犯後坦承犯行，態度尚可，惟其自警於99年10月
    5 日循線查知其有轉讓毒品與未成年人犯嫌，並通知其到案
    說明以來，先於接獲檢察官之合法傳喚而拒不到庭，遂經檢
    察官發布通緝，緝獲後被檢察官起訴至本院，經本院合法通
    知又拒不到庭而逃匿，歷時1 年餘之偵審程序竟經二度通緝
    ，實無從窺見其有何對自己行為負責而接受審判之決心。被
    告為本件犯行當時固已係成年人，惟其精確年齡僅20歲又17
    日，尚非成熟老練之人，又未成年人許○○係被告友人之弟
    ，與被告年齡相差僅2 歲許，被告與其餘未成年人均經許○
    ○之介紹而認識，可見其為本案犯行之心態與動機仍不脫與
    同年齡層之友人玩樂。被告國中畢業，智識程度不高，其通
    緝前以擔任餐廳服務生為業，與祖母、胞兄及侄兒同住，雙
    親早逝，家中經濟條件不佳，家用均依靠其與胞兄之工作所
    得，通緝中仍持續從事建築零工為業，年紀尚輕即深知工作
    供養自己生活所需及家用之辛勞，原應珍惜與家人刻苦共持
    之生活，然竟因誤交損友，因好奇開始施用毒品，其後延續
    集體施用毒品之惡習，誤解與友人分享同樂、慷慨照料小輩
    之真諦，致犯本案之罪，實為不值。被告3 日轉讓予未成年
    人林○○、許○○之毒品數量均僅有1 支香菸，與大量轉讓
    之情節有別。本院審酌上開一切情狀，認宜給予一定程度之
    懲罰，俾使其記取教訓，並期許被告篤行其於審判期日所述
    ，日後將記取自己此次行為對祖母造成之傷害、不再接觸毒
    品等自我承諾，改過自新，爰量處如主文所示之刑及應執行
    之刑，並均諭知易科罰金之折算標準。
四、應適用之法律
    依刑事訴訟法第299 條第1 項前段、第273 條之1 第1 項，
    毒品危害防制條例第8 條第3 項、第9 條、第17條第2 項，
    刑法第11條前段、第41條第1 項前段之規定，作成本判決。
中    華    民    國   100    年    12    月    30    日
                  刑事第一庭    法  官  李奕逸
以上正本證明與原本無異。
如不服本判決應於收受判決後10日內向本院提出上訴書狀，並應
敘述具體理由；其未敘述上訴理由者，應於上訴期間屆滿後20日
內向本院補提理由書（均須按他造當事人之人數附繕本）。「切
勿逕送上級法院」。
                                書記官  林惠鳳
中    華    民    國   100    年    12    月    30    日
附錄本案所犯法條
毒品危害防制條例第8 條
轉讓第一級毒品者，處1 年以上7 年以下有期徒刑，得併科新臺
幣1 百萬元以下罰金。
轉讓第二級毒品者，處 6 月以上 5 年以下有期徒刑，得併科新
臺幣 70 萬元以下罰金。
轉讓第三級毒品者，處3 年以下有期徒刑，得併科新臺幣30萬元
以下罰金。
轉讓第四級毒品者，處1 年以下有期徒刑，得併科新臺幣10萬元
以下罰金。
前四項之未遂犯罰之。
轉讓毒品達一定數量者，加重其刑至二分之一，其標準由行政院
定之。
毒品危害防制條例第9條
成年人對未成年人犯前三條之罪者，依各該條項規定加重其刑至
二分之一。